# 存续分立以及赔偿款的账务处理和所得税问题

提问人：lvqiongli3 时间：2021-08-05 15:33:09
请教版主老师和各位坛友两个问题：
问题 1 、公司是通过存续分立新设的公司，分立是同一控制下的分立。分立到新公司的负债大于资产，净资产为负数，请教版主老师，一般新设公司不会一成立就有留存收益，但是净资产扣除实收资本外，差额部分如果不入未分配利润，那是入资本公积吗？资本公积是负数余额是不是更加不合适？
问题 2 、公司从事风力发电机销售，跟一个客户单位的销售合同中约定了销售的风机在质保期内要保证发电量达到一定标准，如果没有达到那个标准，公司要赔偿客户单位发电量未达标的损失。请问这个赔偿款需要冲减销售收入要客户单位开具红字发票吗？假设客户单位不同意开票公司把这个费用记入了营业外支出合不合适，这个没有发票的赔偿款能在所得税前扣除吗？

回答人：chenyiwei
1 、这类情况实际上还是出资的原因，理论上将该负数计入资本公积更合理。
2 、这种情况属于可变对价，应根据新收入准则第十六条规定予以合理、谨慎估计，并遵循该条对可变对价估计的限制，即“极可能不会发生重大转回”。后续实际对价与原估计数的差异按会计估计变更处理。税务上应采用开具红字发票的形式。不应计入营业外支出。